【裁判字號】    99,上訴,1433
【裁判日期】    990831
【裁判案由】    偽造文書等
【裁判全文】
臺灣高等法院刑事判決                99年度上訴字第1433號
上  訴  人
即  被  告  丙○○
選任辯護人  黃勝文律師
上列上訴人因偽造文書等案件，不服臺灣板橋地方法院98年度易
字第1740號，中華民國98年11月26日第一審判決（起訴案號：臺
灣板橋地方法院檢察署97年度偵字第29327 號），提起上訴，本
院判決如下：
    主  文
原判決撤銷。
丙○○三次犯故買贓物罪，均累犯，各處有期徒刑柒月；又三次
犯偽造私文書罪，均累犯，各處有期徒刑柒月。應執行有期徒刑
貳年陸月。
    事  實
一、丙○○有賭博、妨害自由、贓物、偽造文書等前科，其中因
    贓物等案件，經原審法院以96年度易字第1668號判處有期徒
    刑1年，減為有期徒刑6月確定，於民國97年5月5日易科罰金
    執行完畢（致使本案犯行構成累犯）；又因贓物案件，經原
    審法院以96年度易字第1658 號判處有期徒刑1年，減為有期
    徒刑6月，上訴後，經本院以97 年度上易字第2155號駁回上
    訴確定，於97年11月24日易科罰金執行完畢。
二、丙○○為「吉陞車業有限公司」（下簡稱為「吉陞車行」，
    96年2月6日核淮設立，原名：「九乘新車業有限公司」，址
    設臺北縣土城市○○路○段159號1樓）之負責人，經上開判
    決處刑、刑之執行，猶不知心生悔悟，明知如附表一編號 1
    至編號3所示原懸掛919-BFR、725-BEJ、869-BMN等車牌之機
    車，均係來路不明之贓車（失竊時間、地點詳如附表一編號
    1至編號3所示），竟基於故買贓物之犯意，於97年9月23 日
    至93年10月10日之間某時段，在不詳處所，向真實姓名、年
    籍不詳之人故買上開機車（代價不詳）。其後，為達銷售而
    掩人耳目，竟另基於偽造為書之犯意，向王裕興（久長車行
    負責人）、游麗貞（東發車行負責人之妻）及不詳之中古機
    車行，以新臺幣（下同）5,000 元不等之代價，購得有合法
    權源而原懸掛AIT-619、KFG-901、ML X-716等車牌，而車齡
    均逾10年之舊機車（詳如附表一編號1至編號3所示），在吉
    陞車行以外之不詳處所，以俗稱「借屍還魂」之手法，將所
    購買上開舊機車之引擎外殼（刻有引擎號碼）拆卸後，拼裝
    在上開贓車之引擎上而變換該贓車原有之引擎號碼，且將車
    身紋身號碼磨掉補土、烤漆，並配合懸掛合法舊機車之車牌
    ，而足以生損害於監理機關對汽車之管理、製造廠商之信譽
    及該等贓車之失主（如附表一編號1至編號3所示），再騎回
    吉陞車行待售。迨98年10月10日15時50分許，為警持搜索票
    至臺北縣土城市○○路○段159號1樓（吉陞車行）執行搜索
    而查獲丙○○，並扣得如附表一編號1至編號3所示套裝頂拼
    之機車（均已發交如附表一編號1至編號3所示之被害人保管
    ），而悉上情。
三、案經臺北縣政府警察局板橋分局移送臺灣板橋地方法院檢察
    署檢察官偵查起訴。
    理  由
一、證據能力部分：
（一）辯護人辯稱：同案被告陳東茂警詢供述，對被告丙○○而
      言，屬被告以外之人於審判外之言詞陳述，無證據能力乙
      節（原審卷第75頁，本院卷第57頁背面），按被告以外之
      人於審判外之言詞或書面陳述，除法律有規定者外，不得
      作為證據，刑事訴訟法第159條第1項，定有明文。此部份
      所辯，尚非無據。至於辯護人指稱：原審勘驗同案被告陳
      東茂警詢筆錄未通知辯護人到場，有違程序乙節，然查：
      同案被告陳東茂警詢筆錄，不具證據能力，已如前述，則
      原審對之勘驗之結果，亦不具證據價值，何況，原審於勘
      驗前徵得原審辯護人同意：由法院先行勘驗，提供勘驗筆
      錄，如有問題再行勘驗等情（原審卷第174頁），而原審
      辯護人對法院上開勘驗筆錄並不爭執，僅認警詢筆錄無證
      據能力（原審卷第184 頁），是難認原審此部分勘驗，有
      何違法之處。何況，原審辯護人與本審辯護人係同一人，
      依誠信原則，似難棄事前之同意於不顧，其後又予指摘，
      再者，上開勘驗筆錄，並不影響被告權益與判決結果，此
      部份所辯，尚有誤會。
（二）其他後引證據，被告及辯護人均不爭執（原審卷第75頁，
      本院卷第57頁背面），且觀其製作取得之情形，亦無違法
      或不當之情狀，依刑事訴訟法第159條之5規定，均有證據
      能力，合予敘明。
二、訊據上訴人即被告丙○○固不諱言：係吉陞車行負責人，向
    其他車行購得有合法權源之如附表一編號1至編號3所示之舊
    機車，並向真實姓名、年籍不詳之人購得較新型機車之車台
    與車殼等情；惟否認有何故買贓物及偽造文書犯行，辯稱：
    係將有合法權源之機車加以整理，引擎部分亦僅加以修理，
    並未使用較新型機車之引擎加以組裝，不知所購入之較新型
    機車之車台與車殼係贓物，肉眼無法辨識是否機車贓物云云
    。經查：
（一）有關被告係吉陞車行（原名：九乘新車行）之負責人，並
      向其他車行購得有合法權源之如附表一編號1至編號3所示
      之舊機車，並向真實姓名、年籍不詳之人購得較新型機車
      之車台與車殼等情；為被告所是認，核與證人王裕興、游
      麗貞証述相符（偵卷二第41頁，63 頁，原審卷第142頁，
      第166-167頁），並有臺北縣政府營利事業登記證影本1紙
      、營利事業登記抄本影本、買賣合約書影本等在卷可參，
      （偵卷一第148-150頁，第152頁），此部份事實，堪予認
      定。
（二）有關原懸掛如附表一編號1至編號3所示919-BFR、725-BEJ
      、869-BMN 等車牌之機車，分別係被害人己○○、癸○○
      、壬○○於如附表一編號1至編號3所示時、地失竊，而扣
      案如附表一編號1至編號3所示之機車，亦經渠等分別由里
      程數、置物箱拆卸工具陳列位置、紋身位置、大燈位置、
      暗鎖開關而辨認無訛等情，業據被害人己○○、癸○○、
      壬○○於警詢及本院陳述綦詳（偵卷一第30頁至第32頁、
      偵卷二第13頁至第15頁、第28頁至第30頁，本院卷第72-7
      3頁，第86-87 頁，第117頁），並有贓物認領保管單、代
      保管條暨車籍查詢－基本資料詳細畫面在卷可參（偵卷一
      第111頁、第119頁、第124頁、偵卷二第104頁、第109 頁
      、第113頁、第118頁、第123頁、第142頁）；而原懸掛如
      附表一編號1至編號3所示合法權源車牌之機車，分別係車
      主周明貴於97年1 月21日售予某中古行車、王裕興（久長
      車行負責人）於97年9月22日售予被告丙○○、游麗貞（
      東發車行負責人之妻）於97年8 月底售予被告丙○○，且
      經渠等檢視扣案機車照片，均指稱懸掛之車牌號碼雖相同
      ，但與原出售之機車外型不同等情，業據證人周明貴、王
      裕興、游麗貞分別於警詢、原審証述明確，並有證人王裕
      興提出之買賣合約書影本暨該等機車照片共50幀等在卷可
      參（偵卷一第152頁，第170頁至第175頁、偵卷二第164頁
      至第174 頁），據此，堪認：上開機車是被害人等失竊，
      確屬贓物無訛，且如附表一編號1至編號3所示之機車，顯
      係將由有合法權源之舊機車與較新型之機車套裝頂拼，亦
      堪認定。
（三）被告辯稱：自有合法權源之舊機車整個拆下再裝入新型機
      車之車體，並未改變引擎號碼，最多只是違反行政罰，並
      無偽造文書犯行乙節；然查：
    如附表一編號1至3所示機車之車身號碼、紋身號碼有多處
      遭人磨損之痕跡，引擎外殼跟引擎主體接縫有拆過的痕跡
      等情，業據證人即查獲本案之警員陳弘偉於原審証述在卷
      （原審卷第127，129，134 頁），且有該等機車之照片在
      卷可參（偵卷一第171 頁至第173頁、偵卷二第165頁、第
      168頁、第171 頁至第173頁），此部份事實，即堪認定，
      被告所辯，自不足採。
    證人陳東茂於偵訊證稱：現場扣到的機車會有車身紋號已
      經磨損，我不知道，那些都是老闆〈被告丙○○〉騎回來
      的，直接擺著賣，那些不用再整理。因為外觀都很漂亮。
      老闆騎回來後沒有車殼，老闆騎回來就是這樣。本件扣案
      機車回到機車行時，我沒有再裝上其他引擎及車，因為老
      闆騎回來就弄好了。老闆騎回來的車，我沒有改裝。老闆
      騎回來就擺在店內等語（偵卷一第234頁、第241頁），於
      原審證稱：在檢察官處所言實在。說丙○○是把那些機車
      一輛一輛騎回來，機車都弄好之後擺在店內。是丙○○親
      自去騎回來，就直接擺著就要賣。後來在店裡沒有賣出去
      的起訴書所載的三部機車，一樣是丙○○從外面騎回來的
      。是要賣。我看他〈被告丙○○〉是整個從外面騎回來，
      之前沒有看過車子的任何部分。我完全沒有處理，因為他
      會趕在一個月內賣掉等語（原審卷第170-171 頁），參酌
      被告稱：店裡有問題的那三部車，是我跟別人買，我買之
      後在店隔壁我租的倉庫組裝等語（原審卷98年11月3 日審
      判筆錄），堪認：附表一編號1至編號3所示之機車，顯係
      被告所套裝頂拼無誤。
    再者，附表一編號1所示之機車（車牌號碼AIT-619號）之
      發照日期為82年11月18日、如附表一編號2所示之機車（
      車牌號碼KFG-901號）之出廠時間為86 年10月，發照日期
      為86年11 月18日、如附表一編號3所示之機車（車牌號碼
      ML X-716號）之出廠時間為85年9月，發照日期為86年5月
      2日等情，有「車籍查詢－基本資詳細畫面」在卷可參（
      偵卷一第12 6頁、偵卷二第122頁、第141頁），距遭套裝
      頂拼之時間（97年9 月、10月間）均達10餘年，其中附表
      一編號1所示之舊型機車（車牌號碼AIT-619號）更達近15
      年，均屬老舊之機車，衡情其引擎之狀況自屬不佳，參酌
      證人周明貴（即附表一編號1所示之舊機車〈車牌號碼AIT
      -619號〉之原車主）於原審證稱：這部車我買的時候是二
      手車，我花了二 萬七。山葉迅光，黑色的，125。後來因
      為車子大燈不亮，車子內部拿去修引擎花了一萬多，因為
      會漏油、會吃機油，被人家修壞掉了。沒有搪缸過。賣掉
      前我不想修了，我換車用這台抵3 千，換一台中古的等語
      （原審卷第139-141 頁），顯見該等老舊機車之引擎，並
      無置換於新型機車車體之經濟價值，此觀諸被告於偵訊稱
      ：我是向阿國及久長買整台車，因為我們是買中古機，把
      引擎拆下來，再把向阿桑買的車體及車殼裝下去等語（97
      年度偵字第29327號卷第236頁），並未言及如何修理舊型
      機車之引擎。且證人即查獲本案之警員陳弘偉於原審證稱
      ：引擎跟引擎外殼可以分開，本案查獲之車輛，他的引擎
      外殼跟引擎主體接縫有拆過痕跡，不像原廠那樣密合。且
      機車外殼紋身號碼磨掉重新補土、烤漆。另外，舊型跟新
      型機車之引擎殼係通用等語（原審卷第128- 129頁，第13
      6頁），是如附表一編號1至編號3所示套裝頂拼機車之引
      擎，足認僅刻有引擎號碼之引擎外殼係由有合法權源之老
      舊機車拆卸而來無誤，被告所辯，自難採信。
（四）被告辯稱：不知是贓物乙節，然查：附表一編號1至3所示
      機車之車身號碼、紋身號碼有多處遭人磨損之痕跡，引擎
      外殼跟引擎主體接縫有拆過的痕跡等情，已如前述，顯見
      其來源有問題，此係一般人可輕易理解之事，而被告自承
      自91年即開始經營機車行（原審卷98年11月17日審判筆錄
      ），以此豐富熟稔之經驗，豈有不能查覺該等磨損之情況
      而知悉核屬贓物之理；況且被告曾因贓物等案件，於97年
      1月9日，經原審法院以96年度易字第1668號判處有期徒刑
      1年，減為有期徒刑6月，97年2月22日判決確定，97年5月
      5日因易科罰金執行完畢；又因贓物案件，於97年5月30日
      ，經原審法院以96年度易字第1658號判處有期徒刑1 年，
      減為有期徒刑6月，經本院以97 年度上易字第21 55 號刑
      事判決駁回上訴等情，有本院被告前案紀錄表1 份及判決
      查詢資料2 份附卷足憑，參酌上開確定判決所認定犯罪手
      法，係收受（故買）贓物（機車）而加以套裝頂拼，則被
      告對向他人購買無合法來源證明之機車理應更加謹慎為之
      ，豈有未能查覺有異之理？此部份所辯，亦不足採。
（五）辯護人辯稱：有關在吉陞車行扣得之車輛，依警方扣押目
      錄所載，並無725-BEJ，869-BMN二部，自不得認係被告收
      購而觸法乙節，然查：觀諸警方扣押物品目錄所載，固無
      725-BEJ，869-BMN二部車（警聲搜字第3510號卷第98-99
      頁），惟車號725-BEJ及869-BMN，係遭竊之原車輛，其後
      經套裝車號KFG-901號，MLX-716號等情，已如前述，因此
      ，自不會再掛725-BEJ，869-BMN二車牌，而係以掛車號KF
      G-9 01號，MLX-716 號之情形而存在，且觀諸上開扣押目
      錄，確有車號KFG-901號，MLX-716號二部車（同上卷第98
      頁），是此部份所辯，顯有誤會。
（六）辯護人辯稱：壬○○等指認贓車。因烙印號碼共有七位數
      ，其等僅看到三四碼，有瑕疵可指，均不可採乙節，經查
      ：有關己○○部份，有關究竟曾見機車紋身號碼共幾碼部
      分，於警詢及本院所述，是有出入，然其辨識失竊車輛之
      方法，除機車車身烙印號碼外，尚有烙印位置，數量及里
      程，置物箱，車型等（本院卷第86頁背面至87頁），因此
      ，能否以其中一項所述，略有出入，即指其餘所述均不可
      採，非無斟酌餘地。至於癸○○係依烙印號碼，款式，型
      號，大燈位置，里程數等（本院卷第72頁背面至73頁），
      雖未指出全部烙印號碼，然不能因此摒除其餘明確之指認
      依據。而證人壬○○部分，係以於置物箱內仍留有可供辨
      識之紋身號碼，核與車籍查詢資料相符，及改過大燈等跡
      象，而指認機車等情（偵卷二第29頁，本院卷第117 頁）
      ，是其所述，即屬有據，自堪採信。至於證人壬○○於本
      院就辯護人之詰問，為不知或不記憶之陳述部份（本院卷
      第116頁背面-11 7頁），衡諸案發迄今近二年，為時已久
      ，則記憶淡忘，並不違常情，因此，尚難以此指摘其所述
      不可採，或為有利被告之認定。是此部份所辯，尚有誤會
      。
（七）辯護人聲請本院勘驗上開車輛車身號碼有無遭磨損等節，
      然上開車輛紋身號碼有遭磨損等情，如前所述，業經證人
      壬○○、己○○、癸○○等証述在卷，且有車輛照片在卷
      可參，事証已明，自無再勘驗必要，是此部份聲請，應予
      駁回。
綜上，被告所辯，均不足採，事證明確，被告犯行，洵堪認定。
四、按機車引擎號碼，係機車製造廠商出廠之標誌，乃表示一定
    用意之證明，依刑法第二百二十條規定，應以私文書論。上
    訴人將原有舊機車上之引擎號碼鋸下，用強力膠粘貼於另一
    機車引擎上，乃具有創設性，應屬偽造而非變造（最高法院
    66年台上字第1961 號判例、司法院〈82〉廳刑一字第05283
    號函釋、最高法院71年度台上字第7142號判決意旨參照）；
    機車之引擎號碼，係機車製造廠商之出廠標誌，乃表示一定
    用意之證明，依刑法第二百二十條之規定，應以私文書論（
    參照最高法院82年度台上字第2851號、76年度台上字第3391
    號判決意旨參照）；車身或引擎號碼係汽車製造廠出廠之標
    誌，乃表示一定用意之證明，依刑法第二百二十條規定，應
    以私文書論。如將汽車車身或引擎號碼擅自變更，自屬偽造
    私文書（最高法院81年度台上字第2398號、78年度台上字第
    3663號判決意旨參照）：汽車引擎上之號碼，係表示製造工
    廠及出廠時期之標誌，依刑法第二百二十條規定，以私文書
    論，且偽刻引擎號碼，足以生損害於公路主管機關之管理及
    製造廠商之信譽，自應論以同法第二百十條之偽造私文書罪
    （參照最高法院69年度台上字第360 號判決意旨參照），故
    核被告所為，係犯刑法第220條第1 項、第210條之偽造準私
    文書罪、刑法第349條第2項之故買贓物罪。被告所犯上開
    之罪，行為互殊，犯意個別，應分論併罰。起訴書雖未援
    引刑法第220條第1 項、第210條之偽造準私文書罪名，惟起
    訴書於犯罪事實欄已敘明該套裝頂拼之事實，應認此部分業
    據起訴，且本院亦諭知此一罪名，自得審理。被告曾因贓
    物等案件，經原審法院以96年度易字第1668號判處有期徒刑
    1年，減為有期徒刑6月確定，於97年5月5日易科罰金執行完
    畢，有本院被告前案紀錄表在卷可稽，其受徒刑之執行完畢
    後，5 年以內故意再犯有期徒刑以上本案之罪，為累犯，應
    依刑法第47條第1項規定，加重其刑。
五、原審以事證明確，予以論罪科刑，固非無見，惟依刑法第56
    條修正理由之說明，謂「對繼續犯同一罪名之罪者，均適用
    連續犯之規定論處，不無鼓勵犯罪之嫌，亦使國家刑罰權之
    行使發生不合理之現象。」「基於連續犯原為數罪之本質及
    刑罰公平原則之考量，爰刪除有關連續犯之規定」等語，即
    係將本應各自獨立評價之數罪，回歸本來就應賦予複數法律
    效果之原貌（最高法院96年度第9次刑事庭會議意旨參照）
    ，且刪除連續犯規定後，苟行為人主觀上基於單一之犯意，
    以數個舉動接續進行，而侵害同一法益，在時間、空間上有
    密切關係，依一般社會健全觀念，難以強行分開，在刑法評
    價上，以視為數個舉動之接續實行，合為包括之一行為予以
    評價，較為合理，於此情形，即得依接續犯論以包括之一罪
    。否則，仍依數罪併合處罰，方符立法本旨（最高法院99年
    度第5次刑事庭會議意旨參照），本件被告收受贓物及頂拼
    之犯行，於時間上，固屬密切，惟侵害之法益，就被害車主
    部份，均屬不同，而依社會觀念，數個受贓物及偽造文書行
    為，亦非不可分開，因此，難認係接續犯，原審就被告上開
    所犯數罪，以接續犯包括一罪論處，似有未洽。被告上訴，
    否認犯行，固無理由，惟原判決既有上述可議之處，即屬不
    能維持，應由本院撤銷改判。爰審酌被告前因類似手法之贓
    物、偽造文書案件，經判決處刑業如前述，竟又再犯，所為
    助長機車竊盜歪風，阻礙贓車追回，及其犯罪動機、目的、
    手段、故買贓車並套裝頂拼之數量、所生危害及其品行、智
    識程度、犯後態度，及原審檢察官求處四年，尚嫌失重等一
    切情狀，各量處如主文所示之刑，並定其應執行之刑（本件
    雖是被告上訴，然原審因適用法條不當，經本院撤銷，因此
    ，依刑事訴訟法第370條但書規定，自無不利益變更原則之
    適用，從而本院因認被告所犯罪數，較原審為多，依比例原
    則定應執行刑時，刑度自應較原審為重，附此敘明）。扣案
    拆卸機車工具1批、機車紋身烙碼機1套、機車買賣帳簿3本
    、機車買賣合約書11張等，無證據足證係供本件犯罪所用，
    且非違禁物，爰不予宣告沒收。
六、不另為免訴之諭知部分：
（一）公訴意旨略以：被告丙○○明知如附表二所示之重型機車
      ，均係來路不明之贓物（該等機車均係如附表二所示之被
      害人所有而於如附表二所示之時間、地點遭竊），竟基於
      故買贓物之接續犯意，自97年某月間起，向不詳之人收受
      上開機車，並以每輛約5,000 元之價格，向不詳之機車行
      購得有合法權源之如附表二所示之套裝車牌號碼、引擎號
      碼等重型機車，並分別完成過戶手續，供套裝頂拼之用，
      俟套裝頂拼完成後再將該等機車販售予不特定消費者以牟
      利，因認被告丙○○此部分犯行構成故買贓物罪嫌，且與
      前開論罪科刑之犯罪事實有接續犯之實質上一罪關係。
（二）按案件有左列情形之一者，應諭知免訴之判決：一、曾經
      判決確定者，刑事訴訟法第302 條第1 款定有明文；又案
      件曾經判決確定者，應為免訴之判決，此項原則關於實質
      上一罪或裁判上一罪，均有其適用。連續犯係裁判上一罪
      ，其一部分犯罪事實曾經判決確定者，其效力及於全部。
      故檢察官復將其他部分重行起訴，亦應諭知免訴之判決（
      最高法院78年度台上字第2873號判決意旨參照）。
（三）經查：被告丙○○曾因贓物等案件，於97年1月9日，經原
      審另案96年度易字第1668 號判處有期徒刑1年，減為有期
      徒刑6月，於97年2月22日判決確定，該確定判決所認定之
      犯罪事實係：「丙○○係址設臺北縣土城市○○路○段159
      號1 樓『九乘新車業有限公司』之負責人，明知車牌號碼
      M93-797，光陽廠牌，引擎號碼SA25GD-113706號，車身號
      碼RFBSA25GD四B113737號黑色重型機車，係來路不明之贓
      物（該機車係林慶釗所有交由張瑛真使用，於93年5 月30
      日晚上至同年月31日下午5 時之間，在臺北縣新店市○○
      街17巷14號前遭竊），竟基於收受贓物之犯意於93年5 月
      、6 月間某日，在不詳處所，向不詳之人收受上開機車，
      另於93年5月31日以9千元之價格，向正財機車行購得有合
      法權源之車牌號碼HXW-479 號，引擎號碼為GY六B-328851
      號，82年5月出廠，黑色重型機車一部，並於93 年6月1日
      完成過戶手續，供套裝頂拼之用。丙○○取得上開贓車及
      合法之舊機車引擎外殼、車牌後，即與真實姓名不詳之成
      年人共同基於偽造私文書後行使以詐欺取財之犯意聯絡，
      在不詳地點，以俗稱『借屍還魂』之手法，將所收購合法
      舊機車車牌、引擎外殼拆卸後，分別拼裝在上開贓車車身
      上，並將上開贓車之原車身號碼磨滅後，偽造不實之車身
      號碼於其上，嗣於93年6月1日將上開套裝頂拼完成之機車
      ，以3 萬元之價格出售予不知情之王嘉銘，致王嘉銘誤信
      為合法之機車而陷於錯誤，如數交付上開價金，並於93年
      6月2日完成過戶手續，足以生損害於林慶釗、王嘉銘及公
      路監理機關對於車輛管理之正確性。」等情，有本院被告
      前案紀錄表及判決書各1 份在卷可參。而本件起訴書所指
      如附表二所示之供套裝頂拼機車之失竊時間（出售時間）
      分別為91年8月9日（91年8月）、91年11月8日（91年11月
      11日）、92 年9月18日（92年12月）、93年3月10 日（95
      年9月21 日〈惟依臺灣板橋地方法院檢察署97年度偵字第
      29327號卷《一》第139頁之「車籍查詢－歷任車主顯示畫
      面」所載，車牌號碼GKK-236號之機車係於93年4月12日即
      過戶予「九乘新車業有限公司」〉）、93年8月3日（93年
      8月）、93年3月5日（93年4月6日）、92年3月13日（92年
      3月）、92年1月25日（92年1月）、91年11月2日（91年11
      月4日）、92 年2月13日（92年2月）、92年2月13 日（93
      年7月）、92年7月7日（92年7月）等情，業據如附表二所
      示之被害人及購買該套裝頂拼機車者於警詢中陳述無訛。
      據此，前開確定判決所認定者及本件起訴書所指如附表二
      所示套裝頂拼機車所涉犯行之行為時（起訴書之「犯罪事
      實」欄誤載為97年某日起，核屬有誤）、手段、構成要件
      等，二者於客觀上，顯有反覆為之之情形，而有連續犯之
      裁判上一罪關係，自為該確定判決之既判力所及，惟起訴
      書認此部分與前開論罪科刑之犯罪事實有接續犯之實質上
      一罪關係，爰不另免訴之諭知。
據上論斷，應依刑事訴訟法第369條第1項前段、第364條、第299
條第1項前段，刑法第220條第1項、第210條、第349條第2項、第
47條第1項、第51條第5款，刑法施行法第1條之1第1項、第2項前
段，判決如主文。
本案經檢察官侯千姬到庭執行職務。
中    華    民    國    99    年    8     月    31    日
                  刑事第十八庭審判長法  官  吳鴻章
                                    法  官  曾淑華
                                    法  官  周政達
以上正本證明與原本無異。
故買贓物部份不得上訴。
其餘如不服本判決，應於收受送達後10日內向本院提出上訴書狀
，其未敘述上訴之理由者並得於提起上訴後10日內向本院補提理
由書（均須按他造當事人之人數附繕本）「切勿逕送上級法院」
。
                                    書記官  廖純瑜
中    華    民    國    99    年    8     月    31    日
附錄：本案論罪科刑法條全文
刑法第210條：
偽造、變造私文書，足以生損害於公眾或他人者，處五以下有期
徒刑。
刑法第220條：
在紙上或物品上之文字、符號、圖畫、照像，依習慣或特約，足
以為表示其用意之證明者，關於本章及本章以外各罪，以文書論
。
錄音、錄影或電磁紀錄，藉機器或電腦之處理所顯示之聲音、影
像或符號，足以為表示其用意之證明者，亦同。
刑法第349條：
收受贓物者，處三年以下有期徒刑、拘役或五百元以下罰金。
搬運、寄藏、故買贓物或為牙保者，處五年以下有期徒刑、拘役
或科或併科一千元以下罰金。
因贓物變得之財物，以贓物論。
附表一：
┌───┬────────┬─────────┬─────────┐
│編號  │遭竊之車牌號碼、│套裝後之車牌號碼、│被害人、遭竊時間、│
│      │廠牌型式、引擎號│（原廠牌型式）、引│地點              │
│      │碼              │擎號碼            │                  │
├───┼────────┼─────────┼─────────┤
│ 1    │車牌號碼919-BFR │車牌號碼AIT-619 號│被害人為己○○，於│
│      │號、廠牌型式為山│（原廠牌型式為山葉│97年10月1 日晚間6 │
│      │葉勁風光、引擎號│迅光）、引擎號碼4H│時許，在臺北市大安│
│      │碼E379E-155758號│P-033166號        │區○○○路○ 段92號│
│      │                │                  │前遭竊。          │
├───┼────────┼─────────┼─────────┤
│ 2    │車牌號碼725-BEJ │車牌號碼KFG-901 號│被害人為癸○○，於│
│      │號、廠牌型式為山│（原廠牌型式為山葉│97年9 月23日晚間11│
│      │葉勁風光、引擎號│迅光）、引擎號碼4T│時許，在臺北市大安│
│      │碼E368E-258791號│F-100120號        │區○○路○ 段89號前│
│      │                │                  │遭竊。            │
├───┼────────┼─────────┼─────────┤
│ 3    │車牌號碼869-BMN │車牌號碼MLX-716 號│被害人為壬○○，於│
│      │號、廠牌型式為光│（原廠牌型式為光陽│97年9 月29日晚間6 │
│      │陽GP、引擎號碼SD│三冠王）、引擎號碼│時許，在臺北縣板橋│
│      │25UA-204405 號  │SD25AB-110785 號  │市○○路93號前遭竊│
│      │                │                  │。                │
└───┴────────┴─────────┴─────────┘
附表二：
┌───┬────────┬───────────┬─────────┬───────┐
│編號  │遭竊之車牌號碼、│套裝後之車牌號碼、（原│被害人、遭竊時間、│購買者、購買時│
│      │廠牌型式、引擎號│廠牌型式）、引擎號碼  │地點              │間            │
│      │碼              │                      │                  │              │
├───┼────────┼───────────┼─────────┼───────┤
│ 1    │車牌號碼BGF-177 │車牌號碼ARE-975 號（原│被害人為戊○○，於│吳仲恩於91年8 │
│      │號、廠牌為山葉SV│廠牌型式為山葉迅光）、│91年8 月9 日上午9 │月間向九乘新車│
│      │-MAX、引擎號碼5N│引擎號碼4HP-371275號  │時許，在臺北縣中和│行負責人購買。│
│      │W-106843號      │                      │市○○路351 號前遭│              │
│      │                │                      │竊。              │              │
├───┼────────┼───────────┼─────────┼───────┤
│ 2    │車牌號碼CJT-831 │車牌號碼JPF-489 號（原│被害人為辛○○，於│張詠晟於91年11│
│      │號、廠牌型式為山│廠牌型式為山葉迅光）、│91年11月8 日晚間10│月11日向丙○○│
│      │葉SV-MAX、引擎號│引擎號碼4CW-105008號  │時許，在臺北市中正│購買。        │
│      │碼5NW-112846號  │                      │區○○街116 號前遭│              │
│      │                │                      │竊。              │              │
├───┼────────┼───────────┼─────────┼───────┤
│ 3    │車牌號碼PJ7-876 │車牌號碼OSN-443 號（原│被害人為庚○○，於│陳寶田於91年12│
│      │號、廠牌型式為山│廠牌型式為山葉迅光）、│92年9 月18日晚間10│月11日向九乘新│
│      │葉SV-MAX、引擎號│擎號碼4CW-221346號    │時許，在臺北縣板橋│車行負責人購買│
│      │碼5NW-404436號  │                      │市○○路114 號前遭│。            │
│      │                │                      │竊。              │              │
├───┼────────┼───────────┼─────────┼───────┤
│ 4    │車牌號碼BQF-809 │車牌號碼GKK-236 號（原│被害人為丁○○，於│譚守台於95年11│
│      │號、廠牌型式為台│廠牌型式為台鈴星艦）、│93年3 月10日晚間9 │月向丙○○購買│
│      │鈴X 星艦、引擎號│引擎號碼D0000000號    │時許，在臺北縣中和│。            │
│      │碼DL00000000號  │                      │市○○路○ 段63號前│              │
│      │                │                      │遭竊。            │              │
├───┼────────┼───────────┼─────────┼───────┤
│ 5    │車牌號碼CNL-383 │車牌號碼GJP-880 號（原│被害人為甲○○，於│鄭熹於93年8 │
│      │號廠牌型式為台鈴│廠牌型式為台鈴星艦）、│93年8 月3 日晚間7 │月11日向九乘新│
│      │X 星艦、引擎號碼│引擎號碼EF00000000號  │時許，在臺北市文山│車行購買。    │
│      │DL00000000號    │                      │區○○○路○ 段154 │              │
│      │                │                      │號前遭竊。        │              │
├───┼────────┼───────────┼─────────┼───────┤
│ 6    │車牌號碼PJ7-522 │車牌號碼HSL-741 號（原│被害人為乙○○，於│鄭東榮於93年4 │
│      │號、廠牌型式為山│廠牌型式為山葉迅光）、│93年3 月5 日晚間6 │月6 日向九乘新│
│      │葉SV-MAX、引擎號│引擎號碼4HP-367327號  │時許，在臺北縣板橋│車行內自稱「阿│
│      │碼5NW-404197號  │                      │市○○路○ 段35號前│峰」之人購買。│
│      │                │                      │遭竊。            │              │
├───┼────────┼───────────┼─────────┼───────┤
│ 7    │車牌號碼LE9-893 │車牌號碼AML-408 號（原│被害人為唐開誠，於│潘公正於93年3 │
│      │號、廠牌型式為山│廠牌型式為山葉迅光）、│92年3 月13日下午4 │月向九乘新車行│
│      │葉SV-MAX、引擎號│引擎號碼4HP-000106號  │時許，在臺北縣板橋│購買。        │
│      │碼5NW-139083號  │                      │市○○路○ 段385 號│              │
│      │                │                      │前遭竊。          │              │
├───┼────────┼───────────┼─────────┼───────┤
│ 8    │車牌號碼MD5-305 │車牌號碼GQI-777 號（原│被害人為薄保民，於│李新春於92年1 │
│      │號、廠牌型式為山│廠牌型式為山葉迅光）、│92年1 月25日晚間6 │月11日向丙○○│
│      │葉SV-MAX、引擎號│引擎號碼4HP-376917號  │時許，在臺北市中正│購買。        │
│      │碼5NW-131319號  │                      │區○○○路3 號前遭│              │
│      │                │                      │竊。              │              │
├───┼────────┼───────────┼─────────┼───────┤
│ 9    │車牌號碼LH3-269 │車牌號碼AFD-486 號（原│被害人為莊中義，於│吳金玉於91年11│
│      │號、廠牌型式為山│廠牌型式為山葉迅光）、│91年11月2 日晚間7 │月4 日向丙○○│
│      │葉SV-MAX、引擎號│引擎號碼4CW-015856號  │時許，在臺北市萬華│購買。        │
│      │碼5NW-124902號  │                      │區○○街○ 段80號前│              │
│      │                │                      │遭竊。            │              │
├───┼────────┼───────────┼─────────┼───────┤
│10    │車牌號碼OSR-170 │車牌號碼FYX-212 號（原│被害人為張瑞坤，於│黃木生於92年2 │
│      │號、廠牌型式為山│廠牌型式為山葉迅光）、│92年2 月13日晚間9 │月向丙○○購買│
│      │葉SV-MAX、引擎號│引擎號碼4HP-028733號  │時許，在臺北縣板橋│。            │
│      │碼5NW-124902號  │                      │市○○路○ 段143 號│              │
│      │                │                      │前遭竊。          │              │
├───┼────────┼───────────┼─────────┼───────┤
│11    │車牌號碼LK7-888 │車牌號碼CEH-101 號（原│被害人為莊金榮，於│黃烈鐺於92年間│
│      │號、廠牌型式為山│廠牌型式為山葉迅光）、│92 年2月13日晚間9 │日向九乘新車行│
│      │葉SV-MAX、引擎號│引擎號碼4CW-066808號  │時許，在臺北縣板橋│負責人購買。  │
│      │碼5NW-127315號  │                      │市○○路○段143號前│              │
│      │                │                      │遭竊。            │              │
├───┼────────┼───────────┼─────────┼───────┤
│12    │車牌號碼BMX-759 │車牌號碼CEG-400 號（原│被害人為王中元，於│汪鍵華於92年7 │
│      │號、廠牌型式為山│廠牌型式為山葉迅光）、│92年7 月7 日3 時許│月11日向九乘新│
│      │葉SV-MAX、引擎號│引擎號碼4CW-059223號  │，在臺北縣板橋市館│車行負責人購買│
│      │碼5NW-202623號  │                      │前東路與大華街口遭│。            │
│      │                │                      │竊。              │              │
└───┴────────┴───────────┴─────────┴───────┘

司法院資訊處製作；財團法人民間司法改革基金會備份。
